extensions/331662_correutor_asturianu/correutor_asturianu-2.70/dictionaries/ast.aff
SET UTF-8

# frecuencies basaes nun análisis del testu completu de la Gramática de la Llingua Asturiana
TRY eanoisurltcdmpvbfxgyóíqáézhñúükjḥḷw-'IXVEASNLPCOURTDMFGBYÍHQÓÁZÉÚÑKJÜW
KEY qwertyuiop|asdfghjklñ|zxcvbnm|qaz|wax|edc|rfv|tgb|yhn|ujm|ik|ol|pñ|pl|okm|ijn|uhb|ygv|tfc|rdx|esz|wa
WORDCHARS -'
FLAG long
MAXNGRAMSUGS 8
NEEDAFFIX Xx 
FORBIDDENWORD XX
KEEPCASE Xy

REP 53
REP c z
REP z c
REP c qu
REP qu c
REP j x
REP x j
REP ch x
REP x ch
REP ll y
REP y ll
REP n ñ
REP ñ n
REP a á
REP á a
REP e é
REP é e
REP i í
REP í i
REP o ó
REP ó o
REP u ú
REP ú u
REP u ü
REP ü u
REP ú ü
REP ü ú
REP o ue
REP ue o
REP áe ai
REP ai áe
REP ou uo
REP uo ou
REP inu ín
REP ín inu
REP hue güe
REP güe hue
REP aú áu
REP áu aú
REP aí ái
REP ái aí
REP ié íe
REP íe ié
REP j ḥ
REP ḥ j
REP f ḥ
REP ḥ f
REP e i
REP i e
REP o u
REP u o
REP w v
REP w b
REP w g

ICONV 18
ICONV ú ú
ICONV í í
ICONV ñ ñ
ICONV Ḥ Ḥ
ICONV á á
ICONV Í Í
ICONV Ḷ Ḷ
ICONV Ü Ü
ICONV Ú Ú
ICONV ü ü
ICONV ó ó
ICONV Ñ Ñ
ICONV É É
ICONV ḥ ḥ
ICONV Ó Ó
ICONV Á á
ICONV é é
ICONV ḷ ḷ

OCONV 20
OCONV L.L ḶḶ
OCONV i´ í
OCONV L.l Ḷḷ
OCONV U´ Ú
OCONV U¨ Ü
OCONV e´ é
OCONV O´ Ó
OCONV I´ Í
OCONV l.l ḷḷ
OCONV E´ É
OCONV H´ Ḥ
OCONV u¨ ü
OCONV h. ḥ
OCONV A´ Á
OCONV a´ á
OCONV n~ ñ
OCONV u´ ú
OCONV o´ ó
OCONV N~ Ñ
OCONV ' ’

PFX Ga Y 267
PFX Ga 0 L' [AÁEÉIÍOÓUÚaáeéiíoóuúh]
PFX Ga a L'A a
PFX Ga á L'Á á
PFX Ga e L'E e
PFX Ga é L'É é
PFX Ga i L'I i
PFX Ga í L'Í í
PFX Ga o L'O o
PFX Ga ó L'Ó ó
PFX Ga u L'U u
PFX Ga ú L'Ú ú
PFX Ga h L'H h
PFX Ga 0 l' [AÁEÉIÍOÓUÚaáeéiíoóuúh]
PFX Ga a l'A a
PFX Ga á l'Á á
PFX Ga e l'E e
PFX Ga é l'É é
PFX Ga i l'I i
PFX Ga í l'Í í
PFX Ga o l'O o
PFX Ga ó l'Ó ó
PFX Ga u l'U u
PFX Ga ú l'Ú ú
PFX Ga h l'H h
PFX Ga 0 N' [AÁEÉIÍOÓUÚaáeéiíoóuúh]
PFX Ga a N'A a
PFX Ga á N'Á á
PFX Ga e N'E e
PFX Ga é N'É é
PFX Ga i N'I i
PFX Ga í N'Í í
PFX Ga o N'O o
PFX Ga ó N'Ó ó
PFX Ga u N'U u
PFX Ga ú N'Ú ú
PFX Ga h N'H h
PFX Ga 0 n' [AÁEÉIÍOÓUÚaáeéiíoóuúh]
PFX Ga a n'A a
PFX Ga á n'Á á
PFX Ga e n'E e
PFX Ga é n'É é
PFX Ga i n'I i
PFX Ga í n'Í í
PFX Ga o n'O o
PFX Ga ó n'Ó ó
PFX Ga u n'U u
PFX Ga ú n'Ú ú
PFX Ga h n'H h
PFX Ga 0 D' [AÁEÉIÍOÓUÚaáeéiíoóuúh]
PFX Ga a D'A a
PFX Ga á D'Á á
PFX Ga e D'E e
PFX Ga é D'É é
PFX Ga i D'I i
PFX Ga í D'Í í
PFX Ga o D'O o
PFX Ga ó D'Ó ó
PFX Ga u D'U u
PFX Ga ú D'Ú ú
PFX Ga h D'H h
PFX Ga 0 d' [AÁEÉIÍOÓUÚaáeéiíoóuúh]
PFX Ga a d'A a
PFX Ga á d'Á á
PFX Ga e d'E e
PFX Ga é d'É é
PFX Ga i d'I i
PFX Ga í d'Í í
PFX Ga o d'O o
PFX Ga ó d'Ó ó
PFX Ga u d'U u
PFX Ga ú d'Ú ú
PFX Ga h d'H h
PFX Ga 0 P' [AÁaá]
PFX Ga a P'A a
PFX Ga á P'Á á
PFX Ga 0 p' [AÁaá]
PFX Ga a p'A a
PFX Ga á p'Á á
PFX Ga 0 P' [Hh]a
PFX Ga h P'H h
PFX Ga 0 p' [Hh]a
PFX Ga h p'H h
PFX Ga 0 Qu' [AÁEÉIÍOÓUÚaáeéiíoóuúh]
PFX Ga a Qu'A a
PFX Ga á Qu'Á á
PFX Ga e Qu'E e
PFX Ga é Qu'É é
PFX Ga i Qu'I i
PFX Ga í Qu'Í í
PFX Ga o Qu'O o
PFX Ga ó Qu'Ó ó
PFX Ga u Qu'U u
PFX Ga ú Qu'Ú ú
PFX Ga h Qu'H h
PFX Ga 0 qu' [AÁEÉIÍOÓUÚaáeéiíoóuúh]
PFX Ga a qu'A a
PFX Ga á qu'Á á
PFX Ga e qu'E e
PFX Ga é qu'É é
PFX Ga i qu'I i
PFX Ga í qu'Í í
PFX Ga o qu'O o
PFX Ga ó qu'Ó ó
PFX Ga u qu'U u
PFX Ga ú qu'Ú ú
PFX Ga h qu'H h
PFX Ga 0 M' [AÁEÉIÍOÓUÚaáeéiíoóuúh]
PFX Ga a M'A a
PFX Ga á M'Á á
PFX Ga e M'E e
PFX Ga é M'É é
PFX Ga i M'I i
PFX Ga í M'Í í
PFX Ga o M'O o
PFX Ga ó M'Ó ó
PFX Ga u M'U u
PFX Ga ú M'Ú ú
PFX Ga h M'H h
PFX Ga 0 m' [AÁEÉIÍOÓUÚaáeéiíoóuúh]
PFX Ga a m'A a
PFX Ga á m'Á á
PFX Ga e m'E e
PFX Ga é m'É é
PFX Ga i m'I i
PFX Ga í m'Í í
PFX Ga o m'O o
PFX Ga ó m'Ó ó
PFX Ga u m'U u
PFX Ga ú m'Ú ú
PFX Ga h m'H h
PFX Ga 0 T' [AÁEÉIÍOÓUÚaáeéiíoóuúh]
PFX Ga a T'A a
PFX Ga á T'Á á
PFX Ga e T'E e
PFX Ga é T'É é
PFX Ga i T'I i
PFX Ga í T'Í í
PFX Ga o T'O o
PFX Ga ó T'Ó ó
PFX Ga u T'U u
PFX Ga ú T'Ú ú
PFX Ga h T'H h
PFX Ga 0 t' [AÁEÉIÍOÓUÚaáeéiíoóuúh]
PFX Ga a t'A a
PFX Ga á t'Á á
PFX Ga e t'E e
PFX Ga é t'É é
PFX Ga i t'I i
PFX Ga í t'Í í
PFX Ga o t'O o
PFX Ga ó t'Ó ó
PFX Ga u t'U u
PFX Ga ú t'Ú ú
PFX Ga h t'H h
PFX Ga 0 S' [AÁEÉIÍOÓUÚaáeéiíoóuúh]
PFX Ga a S'A a
PFX Ga á S'Á á
PFX Ga e S'E e
PFX Ga é S'É é
PFX Ga i S'I i
PFX Ga í S'Í í
PFX Ga o S'O o
PFX Ga ó S'Ó ó
PFX Ga u S'U u
PFX Ga ú S'Ú ú
PFX Ga h S'H h
PFX Ga 0 s' [AÁEÉIÍOÓUÚaáeéiíoóuúh]
PFX Ga a s'A a
PFX Ga á s'Á á
PFX Ga e s'E e
PFX Ga é s'É é
PFX Ga i s'I i
PFX Ga í s'Í í
PFX Ga o s'O o
PFX Ga ó s'Ó ó
PFX Ga u s'U u
PFX Ga ú s'Ú ú
PFX Ga h s'H h
PFX Ga 0 l' [AÁEÉIÍOÓUÚaáeéiíoóuúh]
PFX Ga a l'A a
PFX Ga á l'Á á
PFX Ga e l'E e
PFX Ga é l'É é
PFX Ga i l'I i
PFX Ga í l'Í í
PFX Ga o l'O o
PFX Ga ó l'Ó ó
PFX Ga u l'U u
PFX Ga ú l'Ú ú
PFX Ga h l'H h
PFX Ga 0 n' [AÁEÉIÍOÓUÚaáeéiíoóuúh]
PFX Ga a n'A a
PFX Ga á n'Á á
PFX Ga e n'E e
PFX Ga é n'É é
PFX Ga i n'I i
PFX Ga í n'Í í
PFX Ga o n'O o
PFX Ga ó n'Ó ó
PFX Ga u n'U u
PFX Ga ú n'Ú ú
PFX Ga h n'H h
PFX Ga 0 d' [AÁEÉIÍOÓUÚaáeéiíoóuúh]
PFX Ga a d'A a
PFX Ga á d'Á á
PFX Ga e d'E e
PFX Ga é d'É é
PFX Ga i d'I i
PFX Ga í d'Í í
PFX Ga o d'O o
PFX Ga ó d'Ó ó
PFX Ga u d'U u
PFX Ga ú d'Ú ú
PFX Ga h d'H h
PFX Ga 0 p' [AÁaá]
PFX Ga a p'A a
PFX Ga á p'Á á
PFX Ga 0 p' [Hh]a
PFX Ga h p'H h
PFX Ga 0 qu' [AÁEÉIÍOÓUÚaáeéiíoóuúh]
PFX Ga a qu'A a
PFX Ga á qu'Á á
PFX Ga e qu'E e
PFX Ga é qu'É é
PFX Ga i qu'I i
PFX Ga í qu'Í í
PFX Ga o qu'O o
PFX Ga ó qu'Ó ó
PFX Ga u qu'U u
PFX Ga ú qu'Ú ú
PFX Ga h qu'H h
PFX Ga 0 m' [AÁEÉIÍOÓUÚaáeéiíoóuúh]
PFX Ga a m'A a
PFX Ga á m'Á á
PFX Ga e m'E e
PFX Ga é m'É é
PFX Ga i m'I i
PFX Ga í m'Í í
PFX Ga o m'O o
PFX Ga ó m'Ó ó
PFX Ga u m'U u
PFX Ga ú m'Ú ú
PFX Ga h m'H h
PFX Ga 0 t' [AÁEÉIÍOÓUÚaáeéiíoóuúh]
PFX Ga a t'A a
PFX Ga á t'Á á
PFX Ga e t'E e
PFX Ga é t'É é
PFX Ga i t'I i
PFX Ga í t'Í í
PFX Ga o t'O o
PFX Ga ó t'Ó ó
PFX Ga u t'U u
PFX Ga ú t'Ú ú
PFX Ga h t'H h
PFX Ga 0 s' [AÁEÉIÍOÓUÚaáeéiíoóuúh]
PFX Ga a s'A a
PFX Ga á s'Á á
PFX Ga e s'E e
PFX Ga é s'É é
PFX Ga i s'I i
PFX Ga í s'Í í
PFX Ga o s'O o
PFX Ga ó s'Ó ó
PFX Ga u s'U u
PFX Ga ú s'Ú ú
PFX Ga h s'H h

SFX Ll Y 2
SFX Ll 0 'l [AÁEÉIÍOÓUÚaáeéiíoóuú]
SFX Ll 0 ’l [AÁEÉIÍOÓUÚaáeéiíoóuú]

SFX Ys Y 7
SFX Ys 0 'l [AÁEÉIÍOÓUÚaáeéiíoóuú]
SFX Ys 0 ’l [AÁEÉIÍOÓUÚaáeéiíoóuú]
SFX Ys 0 -y .
SFX Ys 0 -yos .
SFX Ys 0 -ys .
SFX Ys 0 -ḷḷys .
SFX Ys 0 -ḷḷy .
